臺灣臺中地方法院刑事判決
110年度原易字第62號
公  訴  人  臺灣臺中地方檢察署檢察官
被      告  尤翝懿




指定辯護人  本院公設辯護人梁乃莉  
上列被告因業務侵占案件，經檢察官提起公訴（110年度偵緝字
第1357號），嗣被告於準備程序中就被訴事實為有罪之陳述，經
告以簡式審判程序之旨，並聽取當事人意見後，由本院合議庭裁
定由受命法官進行簡式審判程序，判決如下： 
    主      文
尤翝懿犯業務侵占罪，處有期徒刑陸月，如易科罰金，以新臺幣
壹仟元折算壹日。緩刑貳年，並應依如附件二所示本院一百一十
一年二月十八日調解程序筆錄所載內容履行。
    事實及理由
一、本案犯罪事實及證據，除犯罪事實欄關於「負責商品估價、
    收貨、送貨、理貨、回收」之記載補充為「負責商品估價、
    收貨、送貨、理貨、回收及相關收、付款」、「竟接續基於
    業務侵占之犯意」則補充更正為「竟意圖為自己不法之所有
    ，基於業務侵占之接續犯意」；證據部分補充「被告尤翝懿
    於本院準備程序及審理時之自白；國泰世華銀行匯款交易明
    細、公務電話紀錄」外，其餘均引用檢察官起訴書之記載（
    如附件一）。
二、論罪科刑： 
　㈠按刑法上所謂業務，係指個人基於其社會地位繼續反覆執行
    之事務，其主要部分之業務固不待論，即為完成主要業務所
    附隨之準備工作與輔助事務，亦應包括在內（最高法院71年
    度台上字第1550號判例意旨參照）。查被告尤翝懿在東鼎家
    具行所擔任之職務，係負責商品回收、收、送貨等及相關收
    、付款，自係從事業務之人，是被告利用其職務上收取或支
    付如附件一起訴書之附表所示款項之機會，將其中該附表所
    示之款項與本案平板ipad予以侵占入己，核其所為，係犯刑
    法第336 條第2 項之業務侵占罪。
　㈡被告自民國109 年8 月11 日起至109 年10 月21 日止之期間
    所為本案多次之業務侵占舉動，均係利用同一執行業務收、
    付款及使用上開業務用平板之機會，於甚為密接時間內為之
    ，主觀上應係基於一業務侵占之接續犯意，客觀上復侵害同
    一法益，各行為之獨立性極為薄弱，依一般社會觀念難以強
    行分開，在刑法評價上以視為數個舉動之接續施行較為合理
    ，故應論以接續犯，而就接續數次時間所為，僅論以一罪。
　㈢爰審酌被告正值壯年，不思以正途賺取所需，貪圖不法財物
    ，利用執行業務取得上開平板及收受、支付款項之機會，將
    之侵占入己，致告訴人東鼎家具行即林宜昭受有財產上之損
    害，顯然缺乏尊重他人財產權之觀念；惟考量被告犯後坦承
    犯行，並已與告訴人調解成立，有如附件二所示本院111年2
    月18日調解程序筆錄在卷可參；兼衡其所侵占之金額非鉅，
    及其犯罪動機、目的、手段與所生危害，暨被告自陳之智識
    程度、工作、經濟與生活狀況（見本院卷第65頁）等一切情
    狀，量處如主文所示之刑，並諭知易科罰金之折算標準。
　㈣末查，被告前未曾因故意犯罪而受有期徒刑以上刑之宣告，
    有臺灣高等法院被告前案紀錄表在卷可佐，本案因其一時失
    慮，致罹刑典，惟犯後坦承犯行，並與告訴人達成調解，已
    如前述，其經此偵審程序及刑之宣告後，應能知所警惕，而
    無再犯之虞，本院認為前開對其宣告之刑，以暫不執行為適
    當，爰依刑法第74條第1 項第1 款之規定，併予宣告緩刑2 
    年，以啟自新。又為使被告能遵期履行調解條件以賠償告訴
    人所受之損害，並依同條第2 項第3 款規定，命被告應依如
    附件二所示調解程序筆錄所載內容履行，以啟自新。
三、沒收部分：
　　按犯罪所得，屬於犯罪行為人者，沒收之；犯罪所得之沒收
    ，於全部或一部不能沒收或不宜執行沒收時，追徵其價額；
    宣告犯罪所得之沒收或追徵，犯罪所得已實際合法發還被害
    人者，不予宣告沒收或追徵，有過苛之虞、欠缺刑法上之重
    要性、犯罪所得價值低微，或為維持受宣告人生活條件之必
    要者，得不宣告或酌減之；刑法第38條之1 第1 項前段、第
    3 項、第5 項及第38條之2 第2 項分別定有明文。查被告侵
    占之上開款項與平板，雖未據扣案，亦未實際合法發還告訴
    人，然被告與告訴人已調解成立，業如前述，本院認該調解
　　之賠償結果已達到沒收制度剝奪被告犯罪所得之立法目的，
    另告訴人同意被告得以分期方式返還犯罪所得，衡諸刑法沒
    收制度之優先保護被害人理念，本院認若仍宣告沒收或追徵
    被告之犯罪所得，更將使被告喪失被害人所同意之分期返還
    利益，如另沒收被告上揭犯罪所得，顯屬過苛，是依現行刑
    法第38條之2 第2 項之規定，爰不宣告沒收或追徵犯罪所得
    。
據上論斷，應依刑事訴訟法第273 條之1 第1 項、第299 條第1
項前段，刑法第336 條第2 項、第41條第1 項前段、第74條第1 
項第1 款、第2 項第3 款，刑法施行法第1條之1第1項，判決如
主文。
本案經檢察官黃靖珣提起公訴，檢察官張凱傑到庭執行職務。
中　　華　　民　　國　　111 　年　　3 　　月　　7　　 日
                  刑事第十八庭  法  官  李昇蓉
以上正本證明與原本無異。
如不服本判決應於收受送達後20日內向本院提出上訴書狀，並應
敘述具體理由；其未敘述上訴之理由者，應於上訴期間屆滿後20
日內向本院補提理由書（均須按他造當事人之人數附繕本）「切
勿逕送上級法院」。
告訴人或被害人如不服判決，應備理由具狀向檢察官請求上訴，
上訴期間之計算，以檢察官收受判決正本之日起算。
　　　　　　　　　　　　　　　　書記官　王麗雯　　　　　
中    華    民    國   111    年    3     月    7     日
                                
附錄論罪科刑法條：
中華民國刑法第336條
對於公務上或因公益所持有之物，犯前條第1項之罪者，處1年以
上7年以下有期徒刑，得併科15萬元以下罰金。
對於業務上所持有之物，犯前條第1項之罪者，處6月以上5年以
下有期徒刑，得併科9萬元以下罰金。
前2項之未遂犯罰之。